【裁判字號】    90,訴,349
【裁判日期】    900301
【裁判案由】    毒品危害防制條例
【裁判全文】
臺灣臺中地方法院刑事判決                            九十年度訴字第三四九號
    公  訴  人  臺灣臺中地方法院檢察署檢察官
    被      告  甲○○
右列被告因違反毒品危害防制條例案件，經檢察官提起公訴（九十年度毒偵字第一三
三號），本院判決如左：
    主  文
甲○○連續施用第一級毒品，處有期徒刑壹年，扣案之海洛因貳小包（合計淨重零點
陸柒公克）沒收銷燬之；又連續施用第二級毒品，處有期徒刑捌月，扣案之安非他命
壹包（毛重佰拾玖點捌公克）沒收銷燬之。主刑部分應執行有期徒刑壹年陸月。
    事  實
一、甲○○前曾因施用毒品案件，先後經本院八十八年度毒聲字第一００四號及第二
    八五四號裁定二次送觀察、勒戒後，均認無繼續施用毒品之傾向，由臺灣臺中地
    方法院檢察署檢察官分別於民國八十八年二月二十六日及同年八月三日，以八十
    八年度偵字第四九三０號及八十八年度偵緝字第八六０號為不起訴處分確定，猶
    不知悔改，於五年內，復基於概括犯意，自八十九年十二月十九日起至同年月二
    十八日止，在臺中市○○路「康橋汽車旅館」、崇德路「巴里島汽車旅館」及臺
    中市十甲東巷二四弄九號十樓之一住處等地，約每四至五日一次，以將第一級毒
    品海洛因摻入香煙內吸用之方式，連續多次施用第一級毒品海洛因。另基於概括
    犯意，自八十九年十二月十日起至同年月二十八日止，在前述地點，約每二至三
    日一次，將第二級毒品安非他命置於玻璃紙上，以火烤加熱，再吸用霧化氣體之
    方式，連續多次施用第二級毒品安非他命。甲○○嗣於八十九年十二月二十九日
    十七時三十分許，駕駛車牌號碼Ｍ７─１１２８號自用小客車，行經臺中市○○
    路與精武路口時，經警攔檢，在其駕駛之前述自用小客車內扣得其持有之海洛因
    二包（合計淨重０．六七公克）及安非他命一包（毛重三百三十九．八公克），
    及與其施用毒品犯行無關之電子秤、研磨機各一台及分裝袋一包，另採集其尿液
    送驗結果，呈嗎啡及甲基安非他命陽性反應，因而得悉上情。
二、案經臺中市警察局第一分局報告臺灣臺中地方法院檢察署檢察官偵查起訴。
    理  由
一、訊之被告甲○○對於右揭時地連續施用第一級毒品海洛因及第二級毒品安非他命
    之犯行坦承不諱，其於八十九年十二月二十九日經警採取尿液送請臺中市衛生局
    鑑驗結果，呈嗎啡及甲基安非他命陽性反應，有臺中市衛生局煙毒尿液檢驗成績
    書一紙在卷足憑；此外，復有扣案之海洛因二包（經送請法務部調查局鑑定結果
    確含海洛因成分，合計淨重０．六七公克，見卷附法務部調查局中華民國九十年
    二月一日（９０）陸（一）00000000號鑑定通知書）、安非他命一包（
    毛重三百三十九．八公克）可資佐證，足證被告前述自自應與事實相符。又被告
    曾因施用毒品案件，先後經本院八十八年度毒聲字第一００四號及第二八五四號
    裁定二次送觀察、勒戒後，均認無繼續施用毒品之傾向，由臺灣臺中地方法院檢
    察署檢察官分別於八十八年二月二十六日及同年八月三日，以八十八年度偵字第
    四九三０號及八十八年度偵緝字第八六０號為不起訴處分確定等情，有臺灣臺中
    地方法院檢察署檢察官不起訴處分書二件、臺灣高等法院被告全國前案紀錄表及
    臺灣臺中地方法院檢察署刑案資料查註紀錄表各一件附卷可稽，是本件被告三犯
    毒品危害防制條例第十條第一項、第二項之罪之事證已臻明確，犯行堪以認定。
二、按海洛因及安非他命分別屬毒品危害防制條例所稱之第一級毒品及第二級毒品，
    被告施用海洛因及安非他命，核係犯毒品危害防制條例第十條第一項之施用第一
    級毒品罪及同條第二項之施用第二級毒品罪，其為施用而持有第一級毒品及第二
    級毒品之低度行為，均應為施用各該級毒品之高度行為所吸收，皆不另論罪。其
    先後多次施用第一級毒品及第二級毒品之犯行，均時間緊接，犯罪構成要件相同
    ，顯皆係基於概括犯意反覆為之，應俱以一罪論，並加重其刑。被告所犯前述二
    罪，犯意各別，行為互殊，應予分論併罰。爰審酌被告之品性、犯罪之動機、手
    段、坦承犯行之犯後態度，其因施用毒品之犯行，經二次觀察、勒戒，猶故態復
    萌，再行施用毒品海洛因及安非他命，無視於毒品對於自身健康之戕害及國家對
    於杜絕毒品犯罪之禁令，惡性非輕，雖被告已再經本院裁定令入戒治處所施以強
    制戒治，惟此乃為矯正治療其施用毒品惡習，並預防再犯之特別措施，核屬保安
    處分之一種，與其所應受之刑罰，性質並非相同，本件被告既屢犯不改，量刑自
    不宜過輕等一切情狀，就其所犯二罪分別量處如主文所示之刑，並定其應執行之
    刑，以示懲儆。扣案之第一級毒品海洛因二包（合計淨重０．六七公克）及第二
    級毒品安非他命一包（毛重三百三十九．八公克），均應依毒品危害防制條例第
    十八條第一項前段宣告沒收銷燬之。至電子秤、研磨機各一台及分裝袋一包等物
    ，被告均否認係其所有，且無證據證明與被告本件施用毒品犯行有何關聯，爰不
    諭知沒收。
據上論斷，應依刑事訴訟法第二百九十九條第一項前段，毒品危害防制條例第十條第
一項、第二項、第十八條第一項前段、第二十條第三項前段，刑法第十一條前段、第
五十六條、第五十一條第五款，判決如主文。
中      華      民      國    九十    年      三     月       一        日
                              臺灣臺中地方法院刑事第一庭
                                  法  官  鍾  啟  煒
右正本證明與原本無異。
如不服本判決，應於判決送達後十日內向本院提出上訴狀，上訴於臺灣高等法院臺中
分院( 須附繕本 )。
                                  書記官
中      華      民      國    九十    年      三     月       二        日
附錄條文：
毒品危害防制條例第十條第一項：施用第一級毒品者，處六月以上五年以下有期徒刑
。
毒品危害防制條例第十條第二項：施用第二級毒品者，處三年以下有期徒刑。


司法院資訊處製作；財團法人民間司法改革基金會備份。
